臺灣嘉義地方法院刑事判決　　　　九十六年度易字第四０三號
公　訴　人　臺灣嘉義地方法院檢察署檢察官
被　　　告　甲○○
　　　　　　　　　　）
上列被告因恐嚇取財等案件，經檢察官提起公訴（九十六年度偵
字第三六六０號、第四二五六號、第四三０三號、第四三０四號
），及移送併辦（併辦案號：臺灣嘉義地方法院檢察署九十六年
度偵字第五四三三號），被告於準備程序中就被訴及併辦事實為
有罪之陳述，經本院合議庭裁定由受命法官改依簡式審判程序審
理，判決如下：
    主  文
甲○○共同犯攜帶兇器竊盜罪，處有期徒刑捌月，扣案如附表二
編號一至四所示之物沒收之；又共同犯恐嚇取財罪，處有期徒刑
捌月，扣案如附表二編號五至八所示之物沒收之。應執行有期徒
刑壹年貳月，扣案如附表二編號一至八所示之物均沒收。
    事  實
一、甲○○受張成勳（檢方另行偵辦，通緝中）之引誘，竟聽從
    張成勳之指揮，共同基於意圖為自己不法所有而為接續加重
    竊盜之犯意聯絡，二人先於民國九十六年四月二十九日，分
    頭在嘉義縣義竹鄉西過村八掌溪堤防邊或臺南縣後壁鄉上茄
    苳等地架設鴿網，趁丙○○等人放飛訓練之賽鴿飛經上揭地
    點時，以預先架設之鴿網攔截捕捉賽鴿之方式，竊得如附表
    一編號一所示之賽鴿後，又接續於同年四月三十日、五月一
    日上午，在上揭地點，竊取如附表一編號二至六十七所示之
    賽鴿得手，並將所竊賽鴿藏匿於甲○○住處旁空屋即嘉義縣
    水上鄉○○村○○街一號二樓內。二人旋於九十六年四月二
    十九日，共同基於意圖不法所有而接續恐嚇取財之犯意聯絡
    ，依附表一編號一賽鴿腳環所記載之鴿主丙○○電話號碼，
    使用公用電話撥打聯絡丙○○，以加害賽鴿之意思，恫嚇丙
    ○○需匯入新臺幣（下同）二千零十三元於其等指定之已經
    張成勳不法取得利用之戶名賴玉豐在嘉義北社尾郵局所開設
    帳號0000000號帳戶內，致使丙○○因恐賽鴿不能安
    全飛回，心生畏懼，而依其等指示匯款，二人又接續於同年
    月三十日，依相同方法，恫嚇鴿主需依其等指定金額（每隻
    賽鴿自二千元至二千二百餘元不等）匯入前開賴玉豐帳戶內
    ，致使乙○○等人因恐賽鴿不能安全飛回，心生畏懼，而依
    其等指示匯款（失竊賽鴿之鴿主姓名、失竊時間及數量、遭
    恐嚇匯款贖鴿之時間、匯款金額均詳如附表一所示）。嗣於
    九十六年五月一日下午二時三十分許，甲○○經張成勳指示
    前往嘉義縣水上鄉○○路郵局所設自動提款機提領贓款時，
    為警跟監查獲，除於甲○○身上當場扣得供恐嚇取財所用之
    前開賴玉峰帳戶郵局存摺一本、提款卡一張、鴿主名單二張
    及甲○○提領贓款而自提款機列印之往來明細表一張外，並
    於甲○○所有車號七三八五ＬＴ號自用小客車內，搜索扣得
    甲○○所有供竊鴿所用之手套三雙、鐮刀一把及鋸子一支，
    並於嘉義縣水上鄉○○村○○街一號二樓內查獲甲○○所有
    供竊鴿之用之鴿網一張及如附表一所示之失竊賽鴿八十一隻
    。
二、案經嘉義縣政府警察局移送臺灣嘉義地方法院檢察署檢察官
    偵查後起訴及移送併辦審理。
    理  由
一、本件係經被告甲○○於準備程序當庭就被訴事實為有罪之陳
    述，經本院合議庭裁定由受命法官改依簡式審判程序審理，
    則依刑事訴訟法第二百七十三條之二、同法第一百五十九條
    第二項之規定，不適用傳聞法則有關限制證據能力之相關規
    定，合先敘明。
二、訊據被告就前揭犯罪事實已於本院審理時坦承不諱，而如附
    表一所示八十一隻賽鴿失竊之事實，已經附表一各編號所示
    鴿主丙○○等於警詢時指訴綦詳，且該失竊之八十一隻賽鴿
    ，係經警方於被告甲○○住處旁之空屋內查獲，亦有搜索扣
    押筆錄可憑（見嘉義縣政府警察局嘉縣警刑偵二字第０九六
    ００七六０七九號卷第一五頁），並有各鴿主領回賽鴿後所
    出具之贓物認領保管單附卷可憑（見嘉義縣政府警察局嘉縣
    警刑偵二字第０九六００七六０七九號卷第二二頁至第二五
    頁，見嘉義縣政府警察局民雄分局嘉民警偵字第０九六００
    八二０七九號卷第一四頁至第一八頁，見嘉義縣政府警察局
    民雄分局嘉民警偵字第０九六００九０六四六號卷第一六頁
    至第一八頁，見嘉義縣政府警察局嘉縣警刑偵二字第０九六
    ００七六六八五號卷第四九頁至第六四頁），再如附表一各
    編號所示鴿主遭被告、張成勳恐嚇並因而匯款之事實，亦經
    附表一各編號所示之鴿主於警詢時證述明確，並有各鴿主匯
    款單在卷可憑（見嘉義縣政府警察局民雄分局嘉民警偵字第
    ０九六００九０六四六號卷第一九頁至第二０頁，見嘉義縣
    政府警察局嘉縣警刑偵二字第０九六００七六六八五號卷第
    四０頁至第四八頁），復有扣案之前開賴玉峰帳戶郵局存摺
    一本、提款卡一張、往來明細表一張、鴿主名單二張、手套
    三雙、鐮刀一把、鋸子一支及鴿網一張可資佐證（詳扣押物
    品目錄表，見嘉義縣政府警察局嘉縣警刑偵二字第０九六０
    ０七六０七九號卷第一五頁），足認被告所為前開任意性自
    白與事實相符，堪以採信。
三、按刑法第三百二十一條第一項第三款所謂「兇器」，其種類
    並無限制，凡客觀上足對人之生命、身體、安全構成威脅，
    具有危險性之兇器均屬之，且祇須行竊時攜帶此種具有危險
    性之兇器為已足，並不以攜帶之初有行兇之意圖為必要，此
    觀最高法院七十九年台上字第五二五三號判例意旨自明。本
    件被告攜帶鐮刀一把及鋸子一支，以為架網竊鴿時所用，該
    鐮刀及鋸子，均為金屬材質，鐮刀具有銳利之刀鋒，鋸子之
    鋸面呈鋸齒狀，均有照片在卷可憑（見嘉義縣政府警察局嘉
    縣警刑偵二字第０九六００七六０七九號卷第一九頁），如
    持以攻擊人身，均足以對人之生命、身體、安全構成威脅，
    自均為兇器，核被告所為，係犯刑法第三百二十一條第一項
    第三款之攜帶兇器竊盜罪及同法第三百四十六條第一項之恐
    嚇取財罪。起訴書雖記載被告所犯係刑法第三百二十條第一
    項之普通竊盜罪，惟公訴人於本院審理時已更正被告所犯法
    條為刑法第三百二十一條第三款之攜帶兇器竊盜罪，並經本
    院當庭告知被告，本院自得予以審究。被告與張成勳就前開
    加重竊盜及恐嚇取財犯行間，互有犯意聯絡及行為分擔，均
    為共同正犯。又按犯罪係由行為人以單一行為接續進行，縱
  　令在犯罪完畢以前，其各個舉動已與該罪之構成要件相符，
    但在行為人主觀上，各個舉動不過為其犯罪行為之一部分，
    在刑法評價上，應合為包括之一行為論以接續犯（最高法院
    九十五年台上字第七三四六號判決意旨可供參照），經核本
    件被告自九十六年四月二十九日下午起至同年五月一日上午
    止，所為加重竊盜及恐嚇取財犯行，於時空上緊密相連，復
    未區○○○○段，於被告主觀上，各舉動不過為其犯罪行為
    之一部分，應視為包括之一行為論以接續犯，起訴書認被告
    應按鴿主即被害人人數分別成立數罪，自有未洽，附此敘明
    。被告各以一攜帶兇器竊盜及恐嚇取財犯行，同時觸犯如附
    表一各編號所示構成要件相同之數罪名，為想像競合犯，應
    從一重各以一攜帶兇器竊盜罪及恐嚇取財罪論處。起訴書雖
    僅就附表一編號一至二十二及二十七至三十四部分起訴，而
    未記載附表一所示之其他部分事實，惟起訴書所載之事實經
    與移送併辦之事實結合觀察後，均屬被告接續攜帶兇器竊盜
    之犯行之一部，互有想像競合犯之裁判上一罪之關係，均應
    為起訴效力所及，且全部犯罪事實及所犯法條業經蒞庭檢察
    官實行公訴時敘明，並經本院當庭諭知被告，本院自得就全
    部犯罪事實一併審究。爰審酌被告為謀取財物，竟參與本件
    犯行，被害人數多達六十七人，所生危害非輕，本應予以重
    懲，惟念被告平日素行尚佳，有正當職業及工作，因貪圖小
    利受張成勳引誘致罹刑章，及犯後坦承犯行態度良好，已知
    悔悟等一切情狀，分別量處如主文所示之刑，並定其執行刑
    。扣案如附表二編號一至四所示之物，為被告所有，係供被
    告犯竊鴿所用之物，附表二編號五、六所示之物，為共同被
    告張成勳不法取得據為己有之物，與被告所有之編號七鴿主
    名單二張，均係供被告犯恐嚇取財所用之物，均依刑法第三
    十八條第一項第二款規定沒收之，編號八之往來明細表一張
    ，係被告提領贓款而自提款機列印之單據，係被告犯恐嚇取
    財罪所生之物，依刑法第三十八條第一項第三款規定沒收之
    ；至附表二編號九之手機一支及現金七萬六千元，被告已否
    認與本件犯行有關，亦無積極證據足資證明與本件有何關連
    ，爰不諭知沒收，附此敘明（扣案物品名稱、數量、所有人
    、沒收與否及理由，均詳如附表二所示）。
據上論斷，應依刑事訴訟法第二百七十三條之一第一項、第二百
九十九條第一項前段，刑法第二十八條、第三百二十一條第一項
第三款、第三百四十六條第一項、第五十五條、第五十一條第五
款、第三十八條第一項第二款、第三款，刑法施行法第一條之一
第一項、第二項前段，判決如主文。
本案經檢察官廖俊豪到庭執行職務。
中　　華　　民　　國　九十六　年　　十　　月　　八　　日
                  刑事第二庭    法　官　 陳 正 昇
上列正本證明與原本無異。
如不服本判決，應於判決送達後十日內向本院提出上訴狀，上訴
書狀依法應敘述具體理由，如未敘述具體理由者，應於上訴期間
屆滿後二十日內補提理由書於本院（均應附繕本）。告訴人或被
害人如對於本判決不服者，應具備理由請求檢察官上訴，其上訴
期間之計算係以檢察官收受判決正本之日期為準。
中　　華　　民　　國　九十六　年　　十　　月　　八　　日
                                書記官   侯 麗 茹
參考法條：
中華民國刑法第321條
（加重竊盜罪）
犯竊盜罪而有左列情形之一者，處 6 月以上、 5 年以下有期徒刑：
一  於夜間侵入住宅或有人居住之建築物、船艦或隱匿其內而犯之者。
二  毀越門扇、牆垣或其他安全設備而犯之者。
三  攜帶兇器而犯之者。
四  結夥三人以上而犯之者。
五  乘火災、水災或其他災害之際而犯之者。
六  在車站或埠頭而犯之者。
前項之未遂犯罰之。
中華民國刑法第346條
（單純恐嚇罪）
意圖為自己或第三人不法之所有，以恐嚇使人將本人或第三人之物交付者
，處 6 月以上 5 年以下有期徒刑，得併科 1 千元以下罰金。
以前項方法得財產上不法之利益，或使第三人得之者，亦同。
前二項之未遂犯罰之。
